Minutes et répertoires du notaire Louis CHOMEL, 9 décembre 1738 - 23 juin 1773 (étude XV)
Archives nationales
- Minutes de Louis CHOMEL, 1697 - 1788; MC/ET/XV/601 - MC/ET/XV/1581/B
  - Minutes. 1761, juillet - août, juillet - août 1761; MC/ET/XV/773
    - Procuration rente publique, dépôt, acte (Aude)., 17 août 1761; MC/ET/XV/773
      Nom, qualité: (Mme ou Mlle) Salurri, Marie Jeanne.
      Nom, qualité: (M.) Doria, Brancaleon.
      Nom, qualité: (M.) Caesoni, Thomas.
      Nom, qualité: (M.) Tassara, Raymond.
      Nom, qualité: (M.) Fiesco, Jerome (comte).
      Nom, qualité: (M.) Lanfranco, Jean Baptiste.
      Nom, qualité: (M.) Bosco, Sebastien.
      Profession: clerc tonsure, Genes (italie).
      Nom, qualité: (M.) Serra, Jacques Marie.
      Nom, qualité: (M.) Sansedoni Pinocci, Giovanni.
      Profession: chambellan de sa majeste imperiale, Sienne (italie).
      Nom, qualité: (M.) Cotto de, Benoit.
      Intervenant 12, en deuxième partie:
    - Déclaration., 18 août 1761; MC/ET/XV/773
      Nom, qualité: (Mme ou Mlle) Casado, Therese.
      Relations: veuve de l'intervenant 1.
      Nom, qualité: (M.) Origone, Augustin.
    - Succession, renonciation., 18 août 1761; MC/ET/XV/773
      Nom, qualité: (Mme ou Mlle) Legros, Marie Anne.
      Nom, qualité: (M.) Dubois, Jean.
    - Bail à ferme, terre, vigne, Montmagny (Val-d'Oise)., 19 août 1761; MC/ET/XV/773
      Nom, qualité: (Mme ou Mlle) Thiboust, Marie Anne.
      Nom, qualité: (M.) Frouart, Nicolas.
      Nom, qualité: (M.) Tuleu, Jean Baptiste.
      Profession: vigneron, Montmagny (Val-d'Oise)
    - Vente, maison, terre, Ivry-sur-Seine (Val-de-Marne)., 19 août 1761; MC/ET/XV/773
      Nom, qualité: (Mme ou Mlle) Lahogue de, Marie.
      Nom, qualité: (M.) Nivelle, Louis.
      Profession: audiencier à la chancellerie du Parlement, Paris.
    - Procuration acte., 19 août 1761; MC/ET/XV/773
      Nom, qualité: (Mme ou Mlle) Normant, Barbe.
      Nom, qualité: (M.) Ponsard, Robert (bourgeois, Paris), Paris
    - Rente sur les états de Bretagne, reconstitution, emission 1759., 20 août 1761; MC/ET/XV/773
      Nom, qualité: (M.) Randon de Pommery, Pierre (écuyer).
    - Notoriété, prenom., 20 août 1761; MC/ET/XV/773
      Nom, qualité: (M.) Balbi de, Jean Luc Ignace (comte).
    - Rente sur les états de Bretagne, reconstitution, emission 1759., 20 août 1761; MC/ET/XV/773
      Nom, qualité: (Mme ou Mlle) Robert, Marie Louise.
      Nom, qualité: (M.) Frampart, Claude Marin.
    - Procuration rente publique, dépôt., 21 août 1761; MC/ET/XV/773
      Nom, qualité: (M.) Debete, Jacques.
      Profession: laboureur, Val-Saint-Germain (le) (Essonne), Grandville.
      Nom, qualité: (M.) Moulin, Pierre.
      Profession: journalier, Val-Saint-Germain (le) (Essonne).
    - Inventaire après décès., 21 août 1761; MC/ET/XV/773
      Nom, qualité: (M.) Naquet, Jacques Barthelemy.
    - Procuration acte., 22 août 1761; MC/ET/XV/773
      Nom, qualité: (Mme ou Mlle) Ouvrier, Jean Baptiste (bourgeois, Paris), Paris.
      Relations: curateur à la succession vacante de l'intervenant 2.
      Nom, qualité: (M.) Delorme, Pierre.
    - Procuration acte., 24 août 1761; MC/ET/XV/773
      Nom, qualité: (personne morale) Communaute Des Vignerons.
      Domicile: Conflans-Sainte-Honorine (Yvelines).
      Relations: débiteurs de l'intervenant 2.
      Nom, qualité: (M.) Levaillant D' Aubigny, Pierre.
      Nom, qualité: (M.) Manaby.
      Nom, qualité: (M.) Dupressoir.
    - Délaissement, avancement d'hoirie., 24 août 1761; MC/ET/XV/773
      Nom, qualité: (M.) Lebert, Gabriel.
      Profession: vigneron, cabaretier, Paris, Passy
    - Succession, notoriété., 27 août 1761; MC/ET/XV/773
      Nom, qualité: (M.) Rousseau, Francois.
      Profession: charpentier, Paris
    - Bail, transport, appartement, Paris (Paris) rue du Petit-Lion., 28 août 1761; MC/ET/XV/773
      Nom, qualité: (Mme ou Mlle) Coste de Lestencourt de, Marie Anne.
      Nom, qualité: (M.) Rochard, Charles Raymond.
      Nom, qualité: (M.) Lejariel de Forges, Edme.
      Profession: écuyer de main du roi, Paris
    - Obligation., 31 août 1761; MC/ET/XV/773
      Nom, qualité: (M.) Gersant, Pierre Vincent.
      Nom, qualité: (M.) Ygonet, Jean.
      Profession: tailleur d'habits (maître), Paris
  - Minutes. 1761, septembre - octobre, septembre - octobre 1761; MC/ET/XV/774
    - Vente, maison, Passy (Paris)., 1er septembre 1761; MC/ET/XV/774
      Nom, qualité: (M.) Sauvage, Claude Charles Jean.
      Nom, qualité: (M.) Bouffe, Gabriel Julien.
    - Mainlevée., 1er septembre 1761; MC/ET/XV/774
      Nom, qualité: (M.) Goest de, Pierre.
      Nom, qualité: (M.) Cosse de Brissac de, Jean Paul Thimoleon (duc, Brissac), Brissac.
      Profession: lieutenant general d'armee, Paris
    - Notoriété., 2 septembre 1761; MC/ET/XV/774
      Nom, qualité: (M.) Roze, Pierre (bourgeois, Paris), Paris.
      Nom, qualité: (M.) Menager, Claude (bourgeois, Paris), Paris
    - Quittance., 4 septembre 1761; MC/ET/XV/774
      Nom, qualité: (M.) Guillebert Dit Delorme, Edme Charles (bourgeois, Paris), Paris.
      Nom, qualité: (M.) Bouvard, Joseph.
      Profession: marchand de tabac
    - Rente, constitution., 5 septembre 1761; MC/ET/XV/774
      Nom, qualité: (M.) Dumont, Edme.
      Profession: sculpteur du roi, Paris.
    - Bail, transport, boutique, Paris (Paris) rue des Cordeliers., 5 septembre 1761; MC/ET/XV/774
      Nom, qualité: (Mme ou Mlle) Boisseau, Marguerite.
      Nom, qualité: (M.) Chollot, Louis.
      Nom, qualité: (M.) Diot, Jacques.
      Profession: patissier, Paris
    - Sous-bail, appartement, Paris (Paris) rue Pavee., 6 septembre 1761; MC/ET/XV/774
      Nom, qualité: (M.) Guillaume, Didier.
      Profession: sellier (maître), Paris.
      Nom, qualité: (M.) Lotineaux, Antoine.
      Profession: charron (maître), Paris
    - Obligation., 7 septembre 1761; MC/ET/XV/774
      Nom, qualité: (M.) Lebas, Jean Denis (bourgeois, Paris), Paris
    - Rente foncière, transport, terre, Frichemesnil (Seine-Maritime)., 9 septembre 1761; MC/ET/XV/774
      Nom, qualité: (M.) Desguerrois, Bonaventure.
      Profession: teinturier (maître), Paris.
      Nom, qualité: (M.) Scellier, Pierre Jacques.
      Profession: boutonnier, Paris
    - Mariage., 9 septembre 1761; MC/ET/XV/774
      Nom, qualité: (M.) Coste, Louis.
      Profession: etudiant en chirurgie, Paris.
      Nom, qualité: (M.) Coste, Francois.
      Profession: Saint-Laurent-du-Pont (Isère).
      Nom, qualité: (Mme ou Mlle) Argentier, Elisabeth.
      Nom, qualité: (M.) Argentier, Jacques.
      Profession: Saint-Nicolas-de-Macherin (Isère)
    - Union de créanciers., 9 septembre 1761; MC/ET/XV/774
    - Succession, partage., 11 septembre 1761; MC/ET/XV/774
    - Succession, compte., 14 septembre 1761; MC/ET/XV/774
      Nom, qualité: (M.) Castel, Andre.
      Profession: visiteur des fermes, Saint-Valery-sur-Somme (Somme)
    - Bail, boutique, Paris (Paris) Petits-Piliers-des-Halles., 14 septembre 1761; MC/ET/XV/774
      Nom, qualité: (M.) Guenot, Charles Joseph.
      Nom, qualité: (M.) Jacquesson, Jean Francois.
      Profession: potier d'étain (maître), Paris
    - Procuration rente publique, dépôt., 14 septembre 1761; MC/ET/XV/774
      Nom, qualité: (Mme ou Mlle) Regnault, Marie Anne.
      Nom, qualité: (M.) Lepy, Jean Francois.
      Profession: perruquier (cpn), Paris
    - Rente sur les états de Bretagne, reconstitution, emission 1759., 15 septembre 1761; MC/ET/XV/774
      Nom, qualité: (Mme ou Mlle) Hudet, Suzanne.
      Nom, qualité: (M.) Camart, Francois.
      Profession: potier d'étain (marchand), Paris.
    - Bail, désistement, maison, Paris (Paris) rue Chartiere., 16 septembre 1761; MC/ET/XV/774
      Nom: College de Reims de Paris.
      Nom, qualité: (personne morale) Girod (hoirs).
    - Rente, constitution., 18 septembre 1761; MC/ET/XV/774
      Nom, qualité: (M.) Laroche de Gensac de, Jacques (comte, Gensac), Gensac.
    - Rente, transport., 18 septembre 1761; MC/ET/XV/774
      Nom, qualité: (Mme ou Mlle) Mahoudau, Charlotte.
      Nom, qualité: (M.) Debure, Pierre.
      Profession: chef de cuisine, Paris.
      Nom, qualité: (M.) Leroux, Charles Louis.
      Profession: epicier (marchand), Paris
    - Vente, terre, Pantin (Seine-Saint-Denis)., 18 septembre 1761; MC/ET/XV/774
    - Certificat de vie, dépôt, actes (Aube)., 22 septembre 1761; MC/ET/XV/774
      Nom, qualité: (M.) Molfino, Zacharie.
      Profession: religieux des ecoles pieuses, Genes (italie).
      Nom, qualité: (M.) Pallavicino, Bernard.
      Nom, qualité: (M.) Biaggini, Jean Jerome.
      Nom, qualité: (M.) Torriglia, Jean Francois Felix Antoine Mar.
      Nom, qualité: (M.) Massoni, Marc Antoine.
      Nom, qualité: (M.) Pinelli, Augustin Marie Ignace Jean.
      Nom, qualité: (Mme ou Mlle) Spinola, Constance Marie.
      Nom, qualité: (Mme ou Mlle) Recagno, Rose Marie Jacinte.
      Nom, qualité: (M.) Viale, Etienne Gaspard Melchior Baltha.
      Profession: religieux benedictin, Genes (italie)
    - Certificat de vie, dépôt, acte (Manche)., 22 septembre 1761; MC/ET/XV/774
      Nom, qualité: (M.) Negro de, Dominique Nicolas Ignace.
      Profession: lieutenant-colonel au service du duc de parme, Colorno (italie).
      Nom, qualité: (M.) Della Ciaja, Angelo Ambrosio Guiseppe France.
      Nom, qualité: (M.) Chigi, Orazio Gaetano Maria.
      Nom, qualité: (M.) Minutoli, Antonio.
      Nom, qualité: (Mme ou Mlle) Bujamonti, Chiara Margherita.
      Nom, qualité: (M.) Conti, Giovanni Stefano.
      Nom, qualité: (M.) Guinigi, Tomaso.
      Nom, qualité: (M.) Conti, Carlo Guiseppe Innocenzo.
      Nom, qualité: (M.) Poggi Di, Ottaviano.
      Profession: prêtre, Lucques (italie).
      Nom, qualité: (M.) Conti, Pompeo.
      Nom, qualité: (M.) Guinigi, Fabio Domenico.
      Nom, qualité: (M.) Trenta, Lorenzo Riccardo.
      Nom, qualité: (M.) Narducci, Michele.
      Nom, qualité: (M.) Sardini, Giovanni Battista Domenico.
      Nom, qualité: (Mme ou Mlle) Beltramelli, Maria Rosaria Pellegrina.
      Nom, qualité: (M.) Crescensi, Marcello Guiseppe Pietro Alessi.
      Profession: archeveque, cardinal, Ferrare (italie).
      Profession: Venise (italie).
      Nom, qualité: (M.) Beretta, Francesco Viviano.
      Nom, qualité: (M.) Montecatini, Niccolo.
      Relations: veuve de l'intervenant 21.
      Nom, qualité: (M.) Gavotto, Augustin Marie Melchior.
      Nom, qualité: (M.) Lomellino, Barthelemy Philippe Marie.
      Nom, qualité: (M.) Mari de, Etienne Joseph.
      Nom, qualité: (M.) Doria, Innocent Marie.
      Profession: religieux theatin, Genes (italie).
      Nom, qualité: (Mme ou Mlle) Grimaldi, Marie Jeronime.
      Relations: épouse de l'intervenant 30.
      Intervenant 30, indirect:
      Nom, qualité: (M.) Pallavicino, Charles.
      Nom, qualité: (Mme ou Mlle) Grimaldi, Anne Marie.
      Relations: épouse de l'intervenant 32.
      Intervenant 32, indirect:
      Nom, qualité: (M.) Lomellino, Charles.
      Nom, qualité: (M.) Rovereto, Pierre Francois Marie.
      Relations: veuve de l'intervenant 36.
      Intervenant 36, indirect:
      Nom, qualité: (M.) Airoli, Jean Baptiste Antoine Marie.
      Nom, qualité: (M.) Romero, Nicolas Rinaldo Casimir.
    - Procuration rente publique, dépôt, acte (5)., 22 septembre 1761; MC/ET/XV/774
      Nom, qualité: (M.) Centurione, Jean Baptiste.
      Nom, qualité: (M.) Antelminelli Castracani, Alessandro.
      Profession: Fano (italie).
      Nom, qualité: (M.) Stronelli, Francois Martin Gabriel.
      Nom, qualité: (Mme ou Mlle) Placidi, Francesca Isabella.
      Nom, qualité: (M.) Citarella Di (duc).
    - Succession, notoriété., 22 septembre 1761; MC/ET/XV/774
      Nom, qualité: (M.) Centurione, Dominique.
    - Mainlevée., 23 septembre 1761; MC/ET/XV/774
      Nom: Syndics Des Commissaires Au Chatelet de Paris.
      Nom, qualité: (M.) Titoux, Jacques Nicolas Vincent Ceciliu.
      Profession: commissaire au Châtelet, Paris
    - Succession, mainlevée., 23 septembre 1761; MC/ET/XV/774
      Nom, qualité: (M.) Daminois, Francois.
    - Union de créanciers, délibération., 23 septembre 1761; MC/ET/XV/774
      Nom, qualité: (M.) Mas, Jean Baptiste.
    - Rente foncière, quittance de rachat, maison, Neuilly-sur-Marne (Seine-Saint-Denis)., 28 septembre 1761; MC/ET/XV/774
      Nom, qualité: (Mme ou Mlle) Champoudry, Genevieve.
      Profession: Neuilly-sur-Marne (Seine-Saint-Denis).
      Nom, qualité: (M.) Pouy, Louis.
      Profession: marchand, Neuilly-sur-Marne (Seine-Saint-Denis)
      quittance; bail
    - Rente, transport., 28 septembre 1761; MC/ET/XV/774
      Nom, qualité: (Mme ou Mlle) Boulnat, Jeanne Marguerite.
      Nom, qualité: (M.) Billet, Guillaume Louis (bourgeois, Paris), Paris.
    - Bail, boutique, Saint-Denis (Seine-Saint-Denis)., 30 septembre 1761; MC/ET/XV/774
      Nom, qualité: (M.) Pecoul, Laurent.
      Profession: contrôleur des guerres, Paris.
      Nom, qualité: (M.) Vanoin, Antoine.
    - Obligation., 2 octobre 1761; MC/ET/XV/774
      Nom, qualité: (M.) Leleu, Jean Maximilien.
      Nom, qualité: (M.) Fauh, Charles.
      Profession: huissier à cheval au Châtelet, Paris
    - Procuration rente publique, dépôt, acte (3)., 3 octobre 1761; MC/ET/XV/774
      Nom, qualité: (M.) Franzoni, Matthieu.
      Nom, qualité: (Mme ou Mlle) Mari de, Marie Valere.
    - Certificat de vie, dépôt, acte (Haute-Loire)., 3 octobre 1761; MC/ET/XV/774
      Profession: Madrid (espagne).
      Nom, qualité: (Mme ou Mlle) Spinola, Marie Therese.
      Nom, qualité: (M.) Marana, Jean Dominique Joseph Marie.
      Nom, qualité: (Mme ou Mlle) Carega, Paul Francoise.
      Nom, qualité: (M.) Zoagli, Jean Georges Francois Dominiq.
      Nom, qualité: (Mme ou Mlle) Spinola, Marie Rosolee.
      Nom, qualité: (M.) Fornari de, Charles Marie Joseph.
      Nom, qualité: (M.) Centurione, Charles Marie Francois Jean Nep.
      Nom, qualité: (Mme ou Mlle) Grimalda, Marie Aurelie.
      Nom, qualité: (M.) Serra, Jean Baptiste.
      Nom, qualité: (M.) Serra, Francois Dominique Gaetan Ambro.
      Nom, qualité: (M.) Saoli, Dominique Marie Nicolas Vincent.
      Nom, qualité: (Mme ou Mlle) Pallavicino, Marie Leonore.
      Relations: épouse de l'intervenant 29.
      Intervenant 29, indirect:
      Nom, qualité: (M.) Lomellino, Dominique.
      Nom, qualité: (Mme ou Mlle) Grimalda, Marie Jeanne.
      Relations: épouse de l'intervenant 31.
      Intervenant 31, indirect:
      Nom, qualité: (M.) Saluzzo, Barthelemy.
      Nom, qualité: (M.) Pallavicino, Dominique Marie Gaetan.
      Nom, qualité: (M.) Negrone, Igance Constantin.
      Nom, qualité: (M.) Lomellini, Dominique Joseph Philippe Marie.
      Nom, qualité: (M.) Serra, Jean Charles.
      Nom, qualité: (M.) Bottini, Ambroise Francois.
      Nom, qualité: (M.) Fieschi, Hector.
      Intervenant 41, en première partie:
      Nom, qualité: (M.) Fiesco, Dominique.
      Intervenant 42, en première partie:
      Nom, qualité: (Mme ou Mlle) Lomellini, Argentina.
      Relations: épouse de l'intervenant 43.
      Intervenant 43, indirect:
    - Succession, notoriété., 3 octobre 1761; MC/ET/XV/774
      Nom, qualité: (M.) Franzoni, Jean Baptiste.
    - Testament., 3 octobre 1761; MC/ET/XV/774
      Intervenant 1, indirect:
    - Pension, quittance., 4 octobre 1761; MC/ET/XV/774
      Nom, qualité: (M.) Dumee, Georges Alexis (bourgeois, Paris), Paris.
      Nom, qualité: (Mme ou Mlle) Gatz Dartigny de, Marie Louise.
      Nom, qualité: (M.) Amyot, Pierre.
      Profession: trésorier general des postes
    - Quittance., 5 octobre 1761; MC/ET/XV/774
      Nom, qualité: (M.) Allonge, Jacques.
      Profession: procureur au Châtelet, Paris.
      Nom, qualité: (M.) Lequoy, Jacques Francois Ange.
      Profession: contrôleur au grenier à sel, Creil (Oise)
    - Succession, transport de droits., 5 octobre 1761; MC/ET/XV/774
      Nom, qualité: (M.) Monard, Constantin.
      Profession: curé, Mesnil-sur-Bulles (le) (Oise)
    - Vente, fonds de boutique de marechal-ferrant, Paris (Paris) rue Tire-Boudin., 5 octobre 1761; MC/ET/XV/774
      Nom, qualité: (M.) Brandelin, Francois.
      Profession: marechal (maître), Paris.
      Nom, qualité: (M.) Brandelin, Philippe Francois.
      Profession: marechal, Paris.
    - Union de créanciers, contribution., 6 octobre 1761; MC/ET/XV/774
      Nom, qualité: (M.) Lahoche de, Adrien.
      Profession: traiteur (maître), Paris
    - Succession, liquidation., 7 octobre 1761; MC/ET/XV/774
      Nom, qualité: (Mme ou Mlle) Lhermitte, Jeanne.
      Nom, qualité: (M.) Avenelle, Jean.
      Profession: terrassier, Paris
    - Certificat de vie, dépôt, acte (Landes)., 8 octobre 1761; MC/ET/XV/774
      Nom, qualité: (M.) Zoagli, Gofredo Gaetan.
      Nom, qualité: (M.) Invrea, Dominique.
      Nom, qualité: (M.) Doria, Antoine Marie.
      Nom, qualité: (M.) Cattaneo Grillo, Charles Marie Antoine Gaetan Le.
      Nom, qualité: (M.) Lomellino, Joseph.
      Nom, qualité: (M.) Grimaldi, Jean Lanfranc Antoine.
      Nom, qualité: (M.) Pallavicino, Michel Camille.
      Profession: religieux jesuite, Genes (italie).
      Nom, qualité: (Mme ou Mlle) Grimalda, Marie Therese.
      Nom, qualité: (M.) Spinola, Bendinelli Jean Baptiste.
      Profession: religieuse, Genes (italie)
    - Certificat de vie, dépôt, acte (Drôme)., 8 octobre 1761; MC/ET/XV/774
      Nom, qualité: (M.) Durazzo, Jean Luc.
      Relations: frère de l'intervenant 2.
      Nom, qualité: (M.) Grimaldo, Joseph Marie Louis.
      Nom, qualité: (M.) Spinola, Ridolphe Francois Marie.
      Nom, qualité: (M.) Serra, Jean Pierre.
      Nom, qualité: (M.) Serra, Septime Thomas Marie Joseph.
      Nom, qualité: (M.) Pallavicino, Jean Baptiste Dominique Marie.
      Nom, qualité: (M.) Ayrolo, Augustin Marie Ignace Francois.
      Nom, qualité: (M.) Adorno, Jean Philippe Marie.
      Nom, qualité: (M.) Spinola, Ferdinand.
      Nom, qualité: (M.) Franchi de, Joseph Marie.
      Nom, qualité: (M.) Doria, Francois Gaetan.
      Nom, qualité: (M.) Giustiniano, Dominique Marie Ignace.
      Nom, qualité: (M.) Viale, Benoit Joseph Dominique Nicolas.
      Nom, qualité: (M.) Pallavicino, Bruno Marie Seraphin Jean Charl.
      Profession: religieux scopetin, Genes (italie).
    - Apprentissage, métier epicier., 10 octobre 1761; MC/ET/XV/774
      Nom, qualité: (M.) Bignon, Jean Francois Martin.
      Nom, qualité: (M.) Bignon, Jean Martin.
      Profession: epicier (marchand), Beaumont-sur-Oise (Val-d'Oise).
      Nom, qualité: (M.) Lorin, Antoine.
    - Nomination, homme vivant et mourant de fief, Plessis-Belleville (le) (Oise) Belleville., 10 octobre 1761; MC/ET/XV/774
      Relations: dans la mouvance de l'intervenant 2.
      Nom, qualité: (M.) Marivault de (marquis, seigneur, Mitry), Mitry.
      Nom, qualité: (M.) Berson, Jean Baptiste.
      Profession: laboureur, Douy-la-Ramee (Seine-et-Marne)
    - Vente, terre et seigneurie, Delme (Moselle)., 11 octobre 1761; MC/ET/XV/774
      Nom, qualité: (M.) Parseval de La Brosse, Alexandre Pierre.
      Profession: colonel de dragons.
      Domicile: Beaugency (Loiret) Brion.
      Nom, qualité: (M.) Catoire, Jean Baptiste Nicolas.
      Profession: procureur aux eaux et forets, Metz (Moselle)
    - Christophe Touwianski, comte, grand chambellan du roi de Pologne, rue de la bonne Morue. Inventaire après décès, à la requête de Jacques Alexandre Lubomirsky, prince, général d'infanterie du roi de Pologne., 12 octobre 1761; MC/ET/XV/774
      inventaire après décès; Touwianski, Christophe; Lubomirsky, Jacques Alexandre (prince)
    - Succession, transaction., 12 octobre 1761; MC/ET/XV/774
      Nom, qualité: (M.) Darcourt, Jean.
      Profession: marchand de laine, Clermont (Oise)
    - Inventaire après décès., 12 octobre 1761; MC/ET/XV/774
      Nom, qualité: (M.) Touwiansky, Christophe (prince).
      Profession: grand chambellan de pologne, Paris
    - Testament, dépôt., 14 octobre 1761; MC/ET/XV/774
      Nom, qualité: (Mme ou Mlle) Malvilain, Jeanne.
    - Rente sur l'ordre du Saint-Esprit, constitution, postes emission 1761., 15 octobre 1761; MC/ET/XV/774
    - Rente sur l'ordre du Saint-Esprit, constitution, postes emission 1761., 15 octobre 1761; MC/ET/XV/774
      Nom, qualité: (M.) Bailly, Jacques.
      Profession: garde general des tableaux du roi, Paris
    - Rente sur l'ordre du Saint-Esprit, constitution, postes emission 1761., 15 octobre 1761; MC/ET/XV/774
      Nom, qualité: (M.) Doria, Georges Francois Marie.
    - Rente sur l'ordre du Saint-Esprit, constitution, postes emission 1761., 15 octobre 1761; MC/ET/XV/774
    - Rente sur l'ordre du Saint-Esprit, constitution, postes emission 1761., 15 octobre 1761; MC/ET/XV/774
    - Rente sur l'ordre du Saint-Esprit, constitution, postes emission 1761., 15 octobre 1761; MC/ET/XV/774
      Nom, qualité: (M.) Doria, Georges Marie Francois.
    - Rente sur l'ordre du Saint-Esprit, constitution, postes emission 1761., 15 octobre 1761; MC/ET/XV/774
    - Rente sur l'ordre du Saint-Esprit, constitution, postes emission 1761., 15 octobre 1761; MC/ET/XV/774
    - Rente sur l'ordre du Saint-Esprit, constitution, postes emission 1761., 15 octobre 1761; MC/ET/XV/774
    - Inventaire après décès., 15 octobre 1761; MC/ET/XV/774
      Nom, qualité: (Mme ou Mlle) Lefebvre, Marie Therese.
      Nom, qualité: (M.) Beauvais, Philippe Alexis.
      Profession: portier, Paris
    - Mariage., 19 octobre 1761; MC/ET/XV/774
      Profession: carreleur (cpn), Paris.
      Nom, qualité: (Mme ou Mlle) Creton, Marie Nicole Francoise.
      Nom, qualité: (M.) Creton, Charles.
      Profession: tailleur de pierre, Paris
    - Succession, dépôt de pièces., 19 octobre 1761; MC/ET/XV/774
      Nom, qualité: (M.) Tancien, Denis (bourgeois, Meaux), Meaux (Seine-et-Marne).
    - Transport, créance., 21 octobre 1761; MC/ET/XV/774
      Nom, qualité: (M.) Bremontier, Nicolas.
      Profession: marchand-, Dusseldorf (allemagne).
      Nom, qualité: (M.) Got Dit Lodeve, Antoine.
      Profession: mercier (marchand)
    - Rente, constitution., 23 octobre 1761; MC/ET/XV/774
      Nom, qualité: (M.) Vigneron, Jean Juste.
      Profession: coutelier (maître), Paris.
    - Procuration rente publique, dépôt., 25 octobre 1761; MC/ET/XV/774
      Nom, qualité: (M.) Lalau, Firmin.
      Profession: négociant, Amiens (Somme).
      Nom, qualité: (M.) Prieur, Jean Nicolas (bourgeois, Paris), Paris
    - Succession, notoriété., 25 octobre 1761; MC/ET/XV/774
      Profession: conseiller à la cour des monnaies, Paris
    - Mariage., 27 octobre 1761; MC/ET/XV/774
      Profession: portier, Paris.
      Nom, qualité: (Mme ou Mlle) Margerin, Suzanne.
      Nom, qualité: (M.) Vitoux, Philippe.
      Profession: gagne-dernier, Paris
    - Acte de décès, dépôt, acte (2)., 29 octobre 1761; MC/ET/XV/774
      Nom, qualité: (M.) Imperiale, Jean Baptiste (marquis).
      Nom, qualité: (Mme ou Mlle) Franchi de, Angela Eletta.
    - Testament, dépôt., 29 octobre 1761; MC/ET/XV/774
    - Procuration rente publique, dépôt, acte (4)., 29 octobre 1761; MC/ET/XV/774
      Nom, qualité: (Mme ou Mlle) Imperiale, Argentina.
      Nom, qualité: (M.) Lasdino, Jacques.
    - Certificat de vie, dépôt, acte (Charente-Maritime)., 29 octobre 1761; MC/ET/XV/774
      Nom, qualité: (M.) Ferreri, Lucas Marcellus Jean Baptiste.
      Profession: Alassio (italie).
      Nom, qualité: (M.) Aste D', Jean Baptiste.
      Nom, qualité: (M.) Ferrari de, Jean Jacques Marie Rosalius.
      Nom, qualité: (Mme ou Mlle) Cambiaso, Antonia Francoise.
      Nom, qualité: (Mme ou Mlle) Ferrari de, Marie Felix Pellegrine.
    - Succession, liquidation., 30 octobre 1761; MC/ET/XV/774
    - Cautionnement, lettre de change., 31 octobre 1761; MC/ET/XV/774
      Nom, qualité: (Mme ou Mlle) Retore, Louise Francoise.
      Nom, qualité: (M.) Mechin, Rene.
      Nom, qualité: (M.) Trubert, Jean Etienne.
      Nom, qualité: (M.) Pregermin Dortigny, Lazare.